臺灣雲林地方法院刑事判決　　　　　　　　　　　　　九十三年度訴字第三五號
　　公　訴　人　臺灣雲林地方法院檢察署檢察官
　　被　　　告　戊○○
右列被告因違反槍砲彈藥刀械管制條例等案件，經檢察官提起公訴（九十三年度偵字
第一九０五號、第一九九七號），嗣因被告就被訴事實為有罪之陳述，本院聽取當事
人之意見後，由合議庭裁定改依簡式審判程序進行，本院判決如左：
    主    文
戊○○未經許可，持有可發射子彈具有殺傷力之改造手槍，累犯，處有期徒刑壹年肆
月，併科罰金新臺幣萬元，罰金如易服勞役，以新臺幣玖佰元即銀元佰元折算壹
日。扣案之仿ＢＥＲＥＴＴＡ廠Ｍ九型半自動手槍改造之玩具手槍壹把（槍枝管制編
號0000000000號）及制式子彈壹顆，均沒收。又幫助意圖為自己不法之所
有，以詐術使人將本人之物交付，累犯，處有期徒刑陸月。應執行有期徒刑壹年捌月
，併科罰金新臺幣萬元，罰金如易服勞役，以新臺幣玖佰元即銀元佰元折算壹日
。扣案之仿ＢＥＲＥＴＴＡ廠Ｍ九型半自動手槍改造之玩具手槍壹把（槍枝管制編號
0000000000號）及制式子彈壹顆，均沒收。
    事實及理由
壹、程序事項：
    本件被告戊○○所犯為死刑、無期徒刑、最輕本刑為三年以上有期徒刑之罪或高
    等法院管轄第一審案件以外之案件，而於本院準備程序進行中，被告就被訴事實
    為有罪之陳述，經法官告知簡式審判程序之旨，並聽取公訴人、被告之意見後，
    經本院合議庭裁定由受命法官獨任進行簡式審判程序，合先敘明。
貳、實體事項：
一、犯罪構成要件之事實：
  (一)戊○○明知可發射子彈具有殺傷力之改造玩具手槍及制式子彈均為槍砲彈藥刀械
    管制條例所管制之物品，未經許可不得持有，竟於民國九十二年五月間某日，在
    雲林縣北港大橋，向姓名年籍不詳之成年人以新台幣（下同）一萬二千元之價格
    ，購買可擊發子彈具有殺傷力之仿ＢＥＲＥＴＴＡ廠Ｍ九半自動手槍製造之玩具
    手槍換裝土造金屬槍管改造而成之改造手槍一把（槍枝管制編號0000000
    000號），及具有殺傷力之子彈一顆，未經許可而持有之。嗣於九十三年四月
    二十七日上午九時五十分許，在雲林縣元長鄉○○村○○路十八號為警當場逮獲
    ，並扣得上開改造手槍一把及制式子彈一顆。
  (二)戊○○因缺錢花用，起意出賣帳戶牟利，遂依報紙廣告撥打電話詢問，對方表示
    願以一千元收購一個銀行帳戶，戊○○明知金融帳戶係個人理財之重要工具，為
    個人財產、信用之重要表徵，如交給他人使用，有供作財產犯罪用途之可能，而
    一般人取得他人存摺之目的在於取得贓款及掩飾犯行不易遭人追查，詎戊○○竟
    基於幫助他人實施詐欺取財犯罪之犯意，於九十二年五月初之某日，在雲林縣虎
    尾鎮○○路第一銀行前，將其所申請使用之第一銀行虎尾分行、華南銀行虎尾分
    行存款帳戶（帳號各為00000000000、000000000000號
    ）之存摺各一本、提款卡、印章等物，交給姓名年籍不詳之成年男子使用，並取
    得現金二千元之代價。嗣該不詳成年男子取得戊○○上開存摺、提款卡、印章等
    物後，即將帳戶等資料交付所屬之詐騙集團，供向不特定人詐欺匯款之用，以此
    方式幫助該集團詐欺他人財物。嗣該詐欺集團旋即在報紙刊登「泰國浴」、「應
    徵家庭代工」等廣告，以誘使不特定人與該集團聯繫有關交易事項後，再以需先
    繳納費用為由，要求對方依指示匯款，而以轉帳方式詐騙，致丁○○、丙○○、
    辛○○、己○○、乙○○、庚○○等人，遭以此方式詐騙，而依該集團之指示，
    分別於如附表所示時間、地點將詳如附表所示之金額匯入戊○○申請使用之前揭
    銀行帳戶，惟丁○○等人款後，久候未見通知，始知受騙。
二、認定犯罪事實所憑之證據及理由：
  (一)違反槍砲彈藥刀械管制條例部分：
    1.被告戊○○對於右揭犯罪事實，先後於警訊、檢察官訊問時及本院審理中均坦
      白承認，有筆錄附卷可證（見虎警刑字第０九三００二０六一六號卷第一頁至
      第二頁、九十三年度偵字第一九０五號卷第一五頁、本院卷第五九頁反面）。
    2.內政部警政署刑事警察局九十三年五月六日刑鑑字第０九三００九二四０六號
      槍彈鑑定書一份：證明扣案槍、彈具有殺傷力（見九十三年度偵字第一九０五
      號卷第三０頁）。鑑定結果內容如下：
      (1)送鑑改造九０手槍一枝（槍枝管制編號0000000000），認係由仿
        ＢＥＲＥＴＴＡ廠Ｍ九型半自動手槍製造之玩具手槍換裝土造金屬槍管改造
        而成之改造手槍，機械性能良好，可擊發適用子彈，認具殺傷力。
      (2)送驗子彈一顆，認係口徑九ｍｍ制式子彈，認具殺傷力。
  (二)幫助詐欺部分：
    1.被告自白。
    2.證人丁○○的警訊筆錄（見虎警刑字第０九三００二０六四六號卷第一一頁至
      第一二頁）。
    3.證人丙○○的警訊筆錄（見虎警刑字第０九三００二０六四六號卷第四頁）。
    4.證人辛○○的警訊筆錄（見虎警刑字第０九三００二０六四六號卷第五頁）。
    5.證人己○○的警訊筆錄（見虎警刑字第０九三００二０六四六號卷第六頁）。
    6.證人乙○○的警訊筆錄（見虎警刑字第０九三００二０六四六號卷第七頁至第
      八頁）。
    7.證人庚○○的警訊筆錄（見虎警刑字第０九三００二０六四六號卷第九頁至第
      一０頁）。
    8.銀行開戶資料二紙（見虎警刑字第０九三００二０六四六號卷第一三頁至第一
      四頁）。
    9.存款往來明細表四紙（見虎警刑字第０九三００二０六四六號卷第一六頁至第
      一九頁）。
    10.匯款收據十紙（見虎警刑字第０九三００二０六四六號卷第二０頁至第二三頁
      ）。
    11.報紙廣告二份（見虎警刑字第０九三００二０六四六號卷第二四頁至第二五頁
      ）。
  (三)綜上，被告之自白與相關證據均相符合，是本件事證明確，被告違反槍砲彈藥刀
    械管制條例及幫助詐欺犯行，均堪認定。
三、論罪科刑之理由：
  (一)被告未經許可持有具有殺傷力之改造手槍及具殺傷力之制式子彈，核被告所為，
    係犯槍砲彈藥刀械管制條例第十一條第四項之未經許可持有可發射子彈具有殺傷
    力之改造手槍罪及同條例第十二條第四項之未經許可持有子彈罪。被告以一持有
    行為，同時持有具殺傷力之槍枝及子彈，均分別觸犯構成要件不同之罪名，為異
    種想像競合犯，應從一重之未經許可持有可發射子彈具有殺傷力之改造手槍罪處
    斷。
  (二)被告提供銀行帳戶、印章及提款卡給他人供詐欺取財匯款使用，其雖未參與詐欺
    取財之行為，然顯係以幫助之意思，參與詐欺取財構成要件以外之行為，為幫助
    犯，核被告所為，係犯刑法第三百三十九條第一項之詐欺取財罪之幫助犯，爰依
    刑法第三十條第二項之規定，按正犯之刑減輕之。又被告於前揭時地接續將二本
    銀行存摺交給不詳之成年男子，為接續犯，屬包括一罪。
  (三)被告所犯未經許可持有可發射子彈具有殺傷力之改造手槍罪及幫助詐欺取財罪，
    上開二罪間，犯意各別，行為互殊，應予分論併罰。
  (四)被告曾因違反毒品危害防制條例案件，經法院判處有期徒刑七月確定，於九十年
    九月十八日執行完畢，有臺灣高等法院被告全國前案紀錄表一份在卷可參，其於
    五年內，再犯本件有期徒刑以上之罪，為累犯，應依刑法第四十七條規定，加重
    其刑。
  (五)爰審酌被告任意持有具有殺傷力之槍枝及子彈，值此槍彈氾濫時期，不法之徒擁
    槍自重，其所為對社會有潛在危險性存在，影響社會治安，並審酌被告將金融帳
    戶提供他人詐欺取財使用，紊亂社會正常交易秩序，並使不法之徒藉此輕易詐欺
    取財，致檢警難以追查緝捕，助長詐欺犯罪集團詐騙財物之犯罪風氣，所造成危
    害非輕，以及被告犯後坦承犯行，態度良好等一切情狀，分別量處如主文所示之
    刑，併就其所科罰金刑部分，諭知易服勞役之折算標準及定其應執行刑。
  (六)扣案具有殺傷力之改造槍枝一把（槍枝管制編號0000000000）及制式
    子彈一顆，均係違禁物，爰依刑法第三十八條第一項第一款之規定，併予宣告沒
    收。
四、適用之法條：
  (一)刑事訴訟法第二百七十三條之一第一項、第二百九十九條第一項前段。
  (二)槍砲彈藥刀械管制條例第十一條第四項、第十二條第四項。
  (三)刑法第十一條前段、第三百三十九條第一項、第三十條第二項、第四十七條、第
    五十五條、第五十一條第五款、第四十二條第二項、第三十八條第一項第一款。
  (四)罰金罰鍰提高標準條例第一條前段、第二條。
  (五)現行法規所定貨幣折算新臺幣條例第二條。
本案經檢察官甲○○到庭執行職務。
中      華      民      國    九十三    年      九      月     十三     日
                                    臺灣雲林地方法院刑事第五庭
                                            法  官  許  佩  如
右正本證明與原本無異。
如不服本判決，應於判決送達後十日內，向本院提出上訴狀。（須附繕本）
                                            書記官  張  菀  純
中      華      民      國    九十三    年      九      月     十三     日
附錄本案論罪科刑法條全文：
槍砲彈藥刀械管制條例第十一條：
  未經許可，製造、販賣或運輸第四條第一項第一款所稱其他可發射金屬或子彈具有
  殺傷力之各式槍砲者，處五年以上有期徒刑，併科新臺幣一千萬元以下罰金。
  未經許可，轉讓、出租或出借前項所列槍砲者，處三年以上十年以下有期徒刑，併
  科新臺幣七百萬元以下罰金。
  意圖供自己或他人犯罪之用，而犯前二項之罪者，處無期徒刑或七年以上有期徒刑
  ，併科新臺幣一千萬元以下罰金。
  未經許可，持有、寄藏或意圖販賣而陳列第一項所列槍砲者，處一年以上七年以下
  有期徒刑，併科新臺幣七百萬元以下罰金。
  第一項至第三項之未遂犯罰之。
槍砲彈藥刀械管制條例第十二條：
  未經許可，製造、販賣或運輸子彈者，處一年以上七年以下有期徒刑，併科新台幣
  五百萬元以下罰金。
  未經許可，轉讓、出租或出借子彈者，處六月以上五年以下有期徒刑，併科新台幣
  三百萬元以下罰金。
  意圖供自己或他人犯罪之用，而犯前二項之罪者，處三年以上十年以下有期徒刑，
  併科新台幣七百萬元以下罰金。
  未經許可，持有、寄藏或意圖販賣而陳列子彈者，處五年以下有期徒刑，併科新台
  幣三百萬元以下罰金。
  第一項至第三項之未遂犯罰之。
刑法第三百三十九條：
  意圖為自己或第三人不法之所有，以詐術使人將本人或第三人之物交付者，處五年
  以下有期徒刑、拘役或科或併科一千元以下罰金。
  以前項方法得財產上不法之利益或使第三人得之者，亦同。
  前二項之未遂犯罰之。
附表：
  ┌─┬───┬───────┬──────┬──────┬──────┐
  │編│      │              │            │            │            │
  │號│被害人│  時      間  │  地    點  │ 匯入帳號   │金額（新臺幣│
  │  │      │              │            │            │）          │
  ├─┼───┼───────┼──────┼──────┼──────┤
  │1.│丁○○│九十二年五月十│臺北市南京東│五三三五０二│12,257元  │
  │  │      │八日下午一時許│路與松江路之│八八二六０號│99,099元  │
  │  │      │              │花旗銀行附近│            │80,000元  │
  │  │      │              │            │      │ 8,000元  │
  │  │      ├───────┼──────┼──────┼──────┤
  │  │      │九十三年五月十│不詳        │同右        │99,982元  │
  │  │      │九日下午七時許│            │            │99,982元  │
  │  │      │              │            │            │            │
  │  │      ├───────┼──────┼──────┼──────┤
  │  │      │九十三年五月二│不詳        │同右        │  26,730元  │
  │  │      │十日下午三時許│            │            │            │
  │  │      │              │            │            │            │
  ├─┼───┼───────┼──────┼──────┼──────┤
  │2.│丙○○│九十二年五月七│臺北縣永和市│五四一二００│   9,981元  │
  │  │      │日上午十一時五│中正路一０二│四六七八四三│            │
  │  │      │十二分許      │號（第一銀行│號          │            │
  │  │      │              │）          │            │            │
  ├─┼───┼───────┼──────┼──────┼──────┤
  │3.│辛○○│九十二年五月七│桃園市○○路│同右        │84,800元  │
  │  │      │日中午十二時許│新光三館附近│            │ 9,900元  │
  │  │      │              │            │            │            │
  ├─┼───┼───────┼──────┼──────┼──────┤
  │4.│己○○│九十二年五月九│臺北縣新莊市│同右        │ 3,080元  │
  │  │      │日下午五時許  │復興路二段復│            │13,630元  │
  │  │      │              │興郵局附近  │            │17,989元  │
  │  │      │              │            │            │40,000元  │
  │  │      │              │            │            │69,069元  │
  ├─┼───┼───────┼──────┼──────┼──────┤
  │5.│乙○○│九十二年五月十│臺北縣深坑鄉│同右        │75,300元  │
  │  │      │二日上午十一時│深坑街八號農│            │10,147元  │
  │  │      │許            │會附近      │          │            │
  ├─┼───┼───────┼──────┼──────┼──────┤
  │6.│庚○○│九十二年五月十│桃園縣龜山鄉│同右        │  54,321元  │
  │  │      │五日下午一時許│豐美郵局附近│            │            │
  │  │      │              │            │            │            │
  └─┴───┴───────┴──────┴──────┴──────┘
